# <center>Acta de reuni√≥n 08-03-2025</center>
## <center>Ingenier√≠a del Software y Pr√°ctica Profesional (ISPP)</center>
<center><img src="https://iili.io/3BcQ3YJ.md.png" alt="Event Image"></center>

### Grupo 3: Eventbride

### Miembros:
- Francisco Avil√©s Carrera
- Daniel Benito Hidalgo
- Ignacio Blanquero Blanco
- Adri√°n Cabello Mart√≠n
- Mar√≠a de la Salud Carrera Talaver√≥n
- Pablo Jes√∫s Castellanos Compa√±a
- Fernando Jos√© de Celis Hurtado
- David Godoy Fern√°ndez
- Miguel Hern√°ndez S√°nchez
- Antonio Montero L√≥pez
- Gonzalo Navas Remmers
- H√©ctor Noguera Gonz√°lez
- Natalia Olmo Villegas
- Manuel P√©rez V√©lez
- Andr√©s Pizzano Cerrillos
- Sergio Pons L√≥pez
- Lorenzo Torralba Lanzas

### Fecha: 08/03/2025
### Entregable: Sprint 1

---

### Historial de versiones

| Fecha      | Versi√≥n | Descripci√≥n                                | Entrega  | Contribuyente(s)                    |
|------------|---------|--------------------------------------------|----------|-------------------------------------|
| 08/03/2025 | v1.0    | Creaci√≥n del acta y redacci√≥n del mismo | Sprint 1 | Ignacio Blanquero Blanco |
| 13/03/2025 | v1.1   | Actualizaci√≥n estructura del documento | Sprint 1 | Ignacio Blanquero Blanco |

---

## Contenido
1. [üë• Asistentes a la reuni√≥n](#asistentes)
2. [üìù Introducci√≥n](#intro)
3. [üìå Temas a tratar en la reuni√≥n](#temas-a-tratar)
4. [‚úÖ Acuerdos adoptados](#acuerdos-adoptados)
5. [üìÖ Planificaci√≥n de la pr√≥xima reuni√≥n](#proxima-reunion)
6. [üîç Conclusiones](#conclusiones)

---

<div id='asistentes'></div>

## üë• Asistentes a la reuni√≥n
- **Fecha:** 08/03/2025
- **Hora de inicio:** 12:30 horas
- **Hora de finalizaci√≥n:** 13:20 horas
- **Lugar / Plataforma:** Servidor de Discord

| Nombre | Asistencia (‚úî/‚ùå) |
|--------|-------------------|
| FRANCISCO AVIL√âS CARRERA | ‚úî |
| DANIEL BENITO HIDALGO | ‚úî  |
| IGNACIO BLANQUERO BLANCO | ‚úî |
| ADRI√ÅN CABELLO MART√çN | ‚úî |
| MAR√çA DE LA SALUD CARRERA TALAVER√ìN | ‚úî |
| PABLO JES√öS CASTELLANOS COMPA√ëA | ‚úî |
| FERNANDO JOS√â DE CELIS HURTADO | ‚úî |
| DAVID GODOY FERN√ÅNDEZ | ‚úî |
| MIGUEL HERN√ÅNDEZ S√ÅNCHEZ | ‚úî |
| ANTONIO MONTERO L√ìPEZ | ‚úî |
| GONZALO NAVAS REMMERS | ‚ùå |
| H√âCTOR NOGUERA GONZ√ÅLEZ | ‚ùå |
| NATALIA OLMO VILLEGAS | ‚úî |
| MANUEL P√âREZ V√âLEZ | ‚úî  |
| ANDR√âS PIZZANO CERRILLOS | ‚úî |
| SERGIO PONS L√ìPEZ | ‚úî |
| LORENZO TORRALBA LANZAS | ‚úî |

---

<div id='intro'></div>

## üìù Introducci√≥n

El d√≠a 8 de marzo de 2025, se llev√≥ a cabo una reuni√≥n del equipo a trav√©s de la plataforma Discord, con el prop√≥sito de coordinar las tareas correspondientes a la segunda semana del Sprint 1 y tomar decisiones clave sobre diversos aspectos del proyecto. La reuni√≥n dio inicio a las 12:30 horas y finaliz√≥ a las 13:20 horas, contando con la asistencia de la mayor√≠a de los miembros del equipo.

Durante la sesi√≥n, se abordaron aspectos fundamentales como la asignaci√≥n de tareas, la elecci√≥n de presentadores fijos, la implementaci√≥n de modificaciones en el sistema de pago, la regulaci√≥n de la fianza para locales y la definici√≥n de servicios exclusivos para eventos espec√≠ficos. Asimismo, se acordaron medidas concretas que contribuir√°n al desarrollo y organizaci√≥n eficiente del proyecto.

A continuaci√≥n, se detallan los asistentes a la reuni√≥n, los temas discutidos, los acuerdos alcanzados y la planificaci√≥n de la pr√≥xima reuni√≥n.

---

<div id='temas-a-tratar'></div>

## üìå Temas a tratar en la reuni√≥n
- Reparto de tareas para la segunda semana del Sprint 1.
- Selecci√≥n de presentadores permanentes.
- Modificaciones en el sistema de pago.
- Regulaci√≥n de fianza para locales.
- Servicios exclusivos para bodas, bautizos y comuniones.

---

<div id='acuerdos-adoptados'></div>

## ‚úÖ Acuerdos adoptados
Tras la discusi√≥n de los puntos en la reuni√≥n, se han alcanzado los siguientes acuerdos:
- Daniel Benito y Miguel Hern√°ndez han sido elegidos como presentadores fijos para las clases de teor√≠a, asumiendo la responsabilidad de realizar la presentaci√≥n.
- Adri√°n Cabello ha sido designado como presentador suplente, estando disponible para cubrir cualquier eventualidad en la que Daniel Benito o Miguel Hern√°ndez no puedan desempe√±ar su funci√≥n.
- Se implementar√° un atributo denominado "se√±al" en el sistema de reservas, con el objetivo de que los usuarios realicen un pago parcial en el momento de la reserva, asegurando as√≠ su compromiso con el servicio.
- Se ha acordado la incorporaci√≥n de servicios esclusivos para eventos espec√≠ficos, permitiendo una mayor personalizaci√≥n y adaptaci√≥n de la oferta seg√∫n el tipo de celebraci√≥n, ya sea boda, bautizo o comuni√≥n.

---

<div id='proxima-reunion'></div>

## üìÖ Planificaci√≥n de la pr√≥xima reuni√≥n
- **Fecha propuesta:** 12/03/2025  
- **Hora:** 20:00 horas  
- **Lugar / Plataforma:** Servidor de Discord
- **Temas pendientes o a tratar:**  
  - Problemas encontrados.  
  - Estado de las tareas hasta la fecha.  
  - Preparaci√≥n de la presentaci√≥n.

---

<div id='conclusiones'></div>

## üîç Conclusiones

La reuni√≥n del 8 de marzo de 2025 permiti√≥ avanzar significativamente en la planificaci√≥n y organizaci√≥n del proyecto, estableciendo acuerdos clave para su desarrollo. Se definieron los presentadores oficiales y suplentes, se aprob√≥ la implementaci√≥n de un sistema de pago parcial en las reservas y se confirm√≥ la incorporaci√≥n de servicios exclusivos seg√∫n el tipo de evento.

Asimismo, la participaci√≥n activa de los asistentes permiti√≥ discutir y resolver aspectos esenciales para la segunda semana del Sprint 1, garantizando una mejor estructuraci√≥n de las tareas y la optimizaci√≥n de los recursos.

Con estos avances, el equipo se encuentra en una posici√≥n s√≥lida para continuar con la ejecuci√≥n del proyecto. La pr√≥xima reuni√≥n, programada para el 12 de marzo de 2025, servir√° para dar seguimiento a los acuerdos adoptados y abordar temas pendientes que requieran revisi√≥n y ajustes.

---

‚úçÔ∏è **Elaborado por:** Ignacio Blanquero Blanco.

üìÖ **Fecha de elaboraci√≥n:** 08/03/2025
