# <center>Acta de reuni√≥n 12-03-2025</center>
## <center>Ingenier√≠a del Software y Pr√°ctica Profesional (ISPP)</center>
<center><img src="https://iili.io/3BcQ3YJ.md.png" alt="Event Image"></center>

### Grupo 3: Eventbride

### Miembros:
- Francisco Avil√©s Carrera
- Daniel Benito Hidalgo
- Ignacio Blanquero Blanco
- Adri√°n Cabello Mart√≠n
- Mar√≠a de la Salud Carrera Talaver√≥n
- Pablo Jes√∫s Castellanos Compa√±a
- Fernando Jos√© de Celis Hurtado
- David Godoy Fern√°ndez
- Miguel Hern√°ndez S√°nchez
- Antonio Montero L√≥pez
- Gonzalo Navas Remmers
- H√©ctor Noguera Gonz√°lez
- Natalia Olmo Villegas
- Manuel P√©rez V√©lez
- Andr√©s Pizzano Cerrillos
- Sergio Pons L√≥pez
- Lorenzo Torralba Lanzas

### Fecha: 12/03/2025
### Entregable: Sprint 1

---

### Historial de versiones

| Fecha      | Versi√≥n | Descripci√≥n                                | Entrega  | Contribuyente(s)                    |
|------------|---------|--------------------------------------------|----------|-------------------------------------|
| 12/03/2025 | v1.0    | Creaci√≥n del acta y redacci√≥n del mismo | Sprint 1 | Ignacio Blanquero Blanco |
| 13/03/2025 | v1.1   | Actualizaci√≥n estructura del documento | Sprint 1 | Ignacio Blanquero Blanco |

---

## Contenido
1. [üë• Asistentes a la reuni√≥n](#asistentes)
2. [üìù Introducci√≥n](#intro)
3. [üìå Temas a tratar en la reuni√≥n](#temas-a-tratar)
4. [‚úÖ Acuerdos adoptados](#acuerdos-adoptados)
5. [üìÖ Planificaci√≥n de la pr√≥xima reuni√≥n](#proxima-reunion)
6. [üîç Conclusiones](#conclusiones)

---

<div id='asistentes'></div>

## üë• Asistentes a la reuni√≥n
- **Fecha:** 12/03/2025
- **Hora de inicio:** 19:30 horas
- **Hora de finalizaci√≥n:** 20:58 horas
- **Lugar / Plataforma:** Servidor de Discord

| Nombre | Asistencia (‚úî/‚ùå) |
|--------|-------------------|
| FRANCISCO AVIL√âS CARRERA | ‚úî |
| DANIEL BENITO HIDALGO | ‚úî  |
| IGNACIO BLANQUERO BLANCO | ‚úî |
| ADRI√ÅN CABELLO MART√çN | ‚úî |
| MAR√çA DE LA SALUD CARRERA TALAVER√ìN | ‚úî |
| PABLO JES√öS CASTELLANOS COMPA√ëA | ‚úî |
| FERNANDO JOS√â DE CELIS HURTADO | ‚úî |
| DAVID GODOY FERN√ÅNDEZ | ‚úî |
| MIGUEL HERN√ÅNDEZ S√ÅNCHEZ | ‚úî |
| ANTONIO MONTERO L√ìPEZ | ‚úî |
| GONZALO NAVAS REMMERS | ‚úî |
| H√âCTOR NOGUERA GONZ√ÅLEZ | ‚úî  |
| NATALIA OLMO VILLEGAS | ‚úî |
| MANUEL P√âREZ V√âLEZ | ‚úî  |
| ANDR√âS PIZZANO CERRILLOS | ‚úî |
| SERGIO PONS L√ìPEZ | ‚úî |
| LORENZO TORRALBA LANZAS |‚úî |

---

<div id='intro'></div>

## üìù Introducci√≥n

En la reuni√≥n del **12 de marzo de 2025**, el equipo se reuni√≥ para revisar el progreso del proyecto, discutir los avances obtenidos hasta la fecha y definir los pr√≥ximos pasos a seguir. Durante la sesi√≥n, se trataron diversos temas relacionados con la gesti√≥n de tareas, la evaluaci√≥n del rendimiento individual y la planificaci√≥n de nuevas tareas, as√≠ como la incorporaci√≥n de un nuevo miembro para el an√°lisis de usuarios piloto. Adem√°s, se discutieron propuestas de mejora en el proceso de trabajo, como la implementaci√≥n de reuniones peri√≥dicas y el uso de herramientas de estimaci√≥n de tareas.

---

<div id='temas-a-tratar'></div>

## üìå Temas a tratar en la reuni√≥n
1. Realizaci√≥n de una **retrospectiva** sobre el progreso del proyecto.
2. Evaluaci√≥n de la **puntuaci√≥n individual** de los miembros del equipo.
3. Asignaci√≥n y distribuci√≥n de **nuevas tareas** entre los miembros del equipo.
4. Estimaci√≥n de tiempos y recursos necesarios para las tareas pendientes.
5. **Propuesta de Adri√°n**: realizaci√≥n de reuniones peri√≥dicas cada tres d√≠as para cada subgrupo, con el objetivo de comentar avances y problemas, e informar a Natalia sobre dichas reuniones.
6. Necesidad de incorporar a un **nuevo miembro para el an√°lisis de usuarios pilotos**.
7. Explicaci√≥n detallada de los modelos que han sido modificados.
8. Revisi√≥n de los documentos pendientes de elaboraci√≥n.

---

<div id='acuerdos-adoptados'></div>

## ‚úÖ Acuerdos adoptados
Tras la discusi√≥n de los puntos en la reuni√≥n, se han alcanzado los siguientes acuerdos:

- **Asignaci√≥n de tareas por subgrupos:** Se ha acordado dividir las tareas entre los diferentes subgrupos, garantizando que cada miembro tenga responsabilidades claras y espec√≠ficas.
- **Responsabilidad individual de cada tarea:** Se ha establecido que cada tarea debe contar con un responsable asignado, quien ser√° el encargado de su ejecuci√≥n y seguimiento.
- **Gesti√≥n de carga de trabajo:** En caso de que alg√∫n miembro del equipo considere que tiene una carga de trabajo excesiva, deber√° informar al coordinador para que este reeval√∫e la estimaci√≥n de la tarea y la redistribuya si es necesario.
- **Estimaci√≥n de tareas con Planning Poker:** Se ha decidido utilizar la t√©cnica de Planning Poker para estimar las tareas. Las votaciones deber√°n completarse antes del **s√°bado por la ma√±ana**.
- **Propuesta de Adri√°n aprobada:** Se ha aceptado la propuesta de Adri√°n para realizar reuniones diarias de 15 a 20 minutos con el fin de revisar el avance del proyecto y resolver posibles inconvenientes.
- **An√°lisis de usuarios piloto:** Fernando y David se han ofrecido para colaborar en el an√°lisis de usuarios piloto, con el objetivo de mejorar la comprensi√≥n y los requerimientos del sistema.

---

<div id='proxima-reunion'></div>

## üìÖ Planificaci√≥n de la pr√≥xima reuni√≥n
- **Fecha propuesta:** 15/03/2025
- **Hora:** 12:30 horas  
- **Lugar / Plataforma:** Servidor de Discord
- **Temas pendientes o a tratar:**
  - Reparto y planificaci√≥n de tareas para el Sprint 2
  - Estimar tareas con Planning Poker.

---

<div id='conclusiones'></div>

## üîç Conclusiones

La reuni√≥n permiti√≥ definir de manera clara los pasos a seguir para avanzar en el proyecto, con acuerdos importantes sobre la asignaci√≥n de responsabilidades, la gesti√≥n de la carga de trabajo y la estimaci√≥n de tareas. Se aprob√≥ la propuesta de reuniones diarias para asegurar un seguimiento constante del avance, y se estableci√≥ un compromiso con la evaluaci√≥n continua de los usuarios piloto. La planificaci√≥n de la pr√≥xima reuni√≥n servir√° para seguir reforzando estos aspectos y garantizar que el equipo mantenga un ritmo constante en la ejecuci√≥n de las tareas asignadas.

---

‚úçÔ∏è **Elaborado por:** Ignacio Blanquero Blanco.

üìÖ **Fecha de elaboraci√≥n:** 12/03/2025
