# <center>Acta de reuni√≥n 01-03-2025</center>
## <center>Ingenier√≠a del Software y Pr√°ctica Profesional (ISPP)</center>
<center><img src="https://iili.io/3BcQ3YJ.md.png" alt="Event Image"></center>

### Grupo 3: Eventbride

### Miembros:
- Francisco Avil√©s Carrera
- Daniel Benito Hidalgo
- Ignacio Blanquero Blanco
- Adri√°n Cabello Mart√≠n
- Mar√≠a de la Salud Carrera Talaver√≥n
- Pablo Jes√∫s Castellanos Compa√±a
- Fernando Jos√© de Celis Hurtado
- David Godoy Fern√°ndez
- Miguel Hern√°ndez S√°nchez
- Antonio Montero L√≥pez
- Gonzalo Navas Remmers
- H√©ctor Noguera Gonz√°lez
- Natalia Olmo Villegas
- Manuel P√©rez V√©lez
- Andr√©s Pizzano Cerrillos
- Sergio Pons L√≥pez
- Lorenzo Torralba Lanzas

### Fecha: 01/03/2025
### Entregable: Sprint 1

---

### Historial de versiones

| Fecha      | Versi√≥n | Descripci√≥n                                | Entrega  | Contribuyente(s)                    |
|------------|---------|--------------------------------------------|----------|-------------------------------------|
| 01/03/2025 | v1.0    | Creaci√≥n del acta y redacci√≥n del mismo | Sprint 1 | Ignacio Blanquero Blanco |
| 13/03/2025 | v1.1   | Actualizaci√≥n estructura del documento | Sprint 1 | Ignacio Blanquero Blanco |

---

## Contenido
1. [üë• Asistentes a la reuni√≥n](#asistentes)
2. [üìù Introducci√≥n](#intro)
3. [üìå Temas a tratar en la reuni√≥n](#temas-a-tratar)
4. [‚úÖ Acuerdos adoptados](#acuerdos-adoptados)
5. [üìÖ Planificaci√≥n de la pr√≥xima reuni√≥n](#proxima-reunion)
6. [üîç Conclusiones](#conclusiones)

---

<div id='asistentes'></div>

## üë• Asistentes a la reuni√≥n
- **Fecha:** 01/03/2025
- **Hora de inicio:** 12:30 horas
- **Hora de finalizaci√≥n:** 14:10 horas
- **Lugar / Plataforma:** Servidor de Discord

| Nombre | Asistencia (‚úî/‚ùå) |
|--------|-------------------|
| FRANCISCO AVIL√âS CARRERA | ‚úî |
| DANIEL BENITO HIDALGO | ‚úî  |
| IGNACIO BLANQUERO BLANCO | ‚úî |
| ADRI√ÅN CABELLO MART√çN | ‚úî |
| MAR√çA DE LA SALUD CARRERA TALAVER√ìN | ‚úî |
| PABLO JES√öS CASTELLANOS COMPA√ëA | ‚úî |
| FERNANDO JOS√â DE CELIS HURTADO | ‚úî |
| DAVID GODOY FERN√ÅNDEZ | ‚úî |
| MIGUEL HERN√ÅNDEZ S√ÅNCHEZ | ‚ùå |
| ANTONIO MONTERO L√ìPEZ | ‚ùå |
| GONZALO NAVAS REMMERS | ‚úî |
| H√âCTOR NOGUERA GONZ√ÅLEZ | ‚úî  |
| NATALIA OLMO VILLEGAS | ‚ùå |
| MANUEL P√âREZ V√âLEZ | ‚úî  |
| ANDR√âS PIZZANO CERRILLOS | ‚ùå |
| SERGIO PONS L√ìPEZ | ‚ùå |
| LORENZO TORRALBA LANZAS |‚ùå |

---

<div id='intro'></div>

## üìù Introducci√≥n

Esta reuni√≥n de seguimiento tiene como objetivo evaluar el progreso del proyecto, resolver posibles bloqueos y planificar las siguientes tareas. Adem√°s, se revisar√°n los t√©rminos y condiciones, se atender√°n problemas de instalaci√≥n y se explicar√°n los requisitos para asegurar una correcta implementaci√≥n del sistema.

Se espera que, a partir de esta reuni√≥n, se obtengan acuerdos claros sobre las acciones a seguir y se refuercen las estrategias para optimizar el desarrollo del proyecto.

---

<div id='temas-a-tratar'></div>

## üìå Temas a tratar en la reuni√≥n
1. Revisi√≥n del estado de las tareas asignadas.
2. An√°lisis y verificaci√≥n del avance en los t√©rminos y condiciones.
3. Resoluci√≥n de problemas de instalaci√≥n del entorno de desarrollo.
4. Explicaci√≥n detallada de los requisitos del sistema.

---

<div id='acuerdos-adoptados'></div>

## ‚úÖ Acuerdos adoptados
Tras la discusi√≥n de los puntos en la reuni√≥n, se han alcanzado los siguientes acuerdos:
- **Priorizaci√≥n de tareas:** Se ha establecido la necesidad de completar las tareas que no dependen de otras lo antes posible, con el fin de evitar bloqueos en el desarrollo y permitir que el resto del equipo pueda avanzar sin contratiempos.
- **Implementaci√≥n de la funcionalidad de env√≠o de invitaciones:** Se ha decidido incluir esta funcionalidad en el proyecto, asignando los recursos y plazos correspondientes para su desarrollo.
- **Configuraci√≥n del entorno de trabajo:** Todos los miembros deben tener configurado el proyecto correctamente antes del **02/03/2025**, para evitar retrasos y garantizar la compatibilidad en el equipo.

---

<div id='proxima-reunion'></div>

## üìÖ Planificaci√≥n de la pr√≥xima reuni√≥n
- **Fecha propuesta:** 05/03/2025
- **Hora:** 20:00 horas  
- **Lugar / Plataforma:** Servidor de Discord
- **Temas pendientes o a tratar:**  
  - Revisi√≥n del progreso de las tareas asignadas.
  - Evaluaci√≥n del estado de la implementaci√≥n de la funcionalidad de env√≠o de invitaciones.
  - Realizaci√≥n de la retrospectiva para identificar mejoras en la din√°mica de trabajo.

---

<div id='conclusiones'></div>

## üîç Conclusiones

La reuni√≥n ha permitido definir objetivos claros a corto plazo y reforzar la necesidad de avanzar en tareas cr√≠ticas para evitar bloqueos en el desarrollo del proyecto.  

Se ha resaltado la importancia de que cada miembro del equipo complete la configuraci√≥n del entorno antes de la fecha l√≠mite establecida, asegurando as√≠ una mayor fluidez en la ejecuci√≥n de las siguientes fases del proyecto.  

Por √∫ltimo, se ha fijado la pr√≥xima reuni√≥n para el **05/03/2025**, en la que se evaluar√° el progreso alcanzado y se tomar√°n decisiones estrat√©gicas en funci√≥n de los avances obtenidos.

---

‚úçÔ∏è **Elaborado por:** Ignacio Blanquero Blanco.

üìÖ **Fecha de elaboraci√≥n:** 01/03/2025
