# <center>Acta de reuni√≥n 27-02-2025</center>
## <center>Ingenier√≠a del Software y Pr√°ctica Profesional (ISPP)</center>
<center><img src="https://iili.io/3BcQ3YJ.md.png" alt="Event Image"></center>

### Grupo 3: Eventbride

### Miembros:
- Francisco Avil√©s Carrera
- Daniel Benito Hidalgo
- Ignacio Blanquero Blanco
- Adri√°n Cabello Mart√≠n
- Mar√≠a de la Salud Carrera Talaver√≥n
- Pablo Jes√∫s Castellanos Compa√±a
- Fernando Jos√© de Celis Hurtado
- David Godoy Fern√°ndez
- Miguel Hern√°ndez S√°nchez
- Antonio Montero L√≥pez
- Gonzalo Navas Remmers
- H√©ctor Noguera Gonz√°lez
- Natalia Olmo Villegas
- Manuel P√©rez V√©lez
- Andr√©s Pizzano Cerrillos
- Sergio Pons L√≥pez
- Lorenzo Torralba Lanzas

### Fecha: 27/02/2025
### Entregable: Sprint 1

---

### Historial de versiones

| Fecha      | Versi√≥n | Descripci√≥n                                | Entrega  | Contribuyente(s)                    |
|------------|---------|--------------------------------------------|----------|-------------------------------------|
| 27/02/2025 | v1.0    | Creaci√≥n del acta y redacci√≥n del mismo | Sprint 1 | Pablo Jes√∫s Castellanos Compa√±a |
| 13/03/2025 | v1.1   | Actualizaci√≥n estructura del documento | Sprint 1 | Ignacio Blanquero Blanco |

---

## Contenido
1. [üë• Asistentes a la reuni√≥n](#asistentes)
2. [üìù Introducci√≥n](#intro)
3. [üìå Temas a tratar en la reuni√≥n](#temas-a-tratar)
4. [‚úÖ Acuerdos adoptados](#acuerdos-adoptados)
5. [üìÖ Planificaci√≥n de la pr√≥xima reuni√≥n](#proxima-reunion)
6. [üîç Conclusiones](#conclusiones)

---

<div id='asistentes'></div>

## üë• Asistentes a la reuni√≥n
- **Fecha:** 27/02/2025  
- **Hora de inicio:** 11:00 horas 
- **Hora de finalizaci√≥n:** 13:25 horas
- **Lugar / Plataforma:** Servidor de Discord 

| Nombre | Asistencia (‚úî/‚ùå) |
|--------|-------------------|
| FRANCISCO AVIL√âS CARRERA | ‚úî |
| DANIEL BENITO HIDALGO | ‚úî |
| IGNACIO BLANQUERO BLANCO | ‚ùå |
| ADRI√ÅN CABELLO MART√çN | ‚ùå |
| MAR√çA DE LA SALUD CARRERA TALAVER√ìN | ‚úî |
| PABLO JES√öS CASTELLANOS COMPA√ëA | ‚úî |
| FERNANDO JOS√â DE CELIS HURTADO | ‚úî |
| DAVID GODOY FERN√ÅNDEZ | ‚úî |
| MIGUEL HERN√ÅNDEZ S√ÅNCHEZ | ‚úî |
| ANTONIO MONTERO L√ìPEZ | ‚úî |
| GONZALO NAVAS REMMERS | ‚úî |
| H√âCTOR NOGUERA GONZ√ÅLEZ | ‚úî |
| NATALIA OLMO VILLEGAS | ‚úî |
| MANUEL P√âREZ V√âLEZ | ‚úî |
| ANDR√âS PIZZANO CERRILLOS | ‚úî |
| SERGIO PONS L√ìPEZ | ‚úî |
| LORENZO TORRALBA LANZAS | ‚úî |

---

<div id='intro'></div>

## üìù Introducci√≥n

El presente acta recoge los principales puntos discutidos y los acuerdos alcanzados en la reuni√≥n del **27 de febrero de 2025**.

---

<div id='temas-a-tratar'></div>

## üìå Temas a tratar en la reuni√≥n
1. Gesti√≥n de documentaci√≥n.
2. Gesti√≥n del repositorio de GitHub.
3. Estado de las tareas.
4. Presentaci√≥n.
5. UML.
6. Usuarios pilotos.
7. Lluvia de ideas.
8. Policy manager.

---

<div id='acuerdos-adoptados'></div>

## ‚úÖ Acuerdos adoptados
Tras la discusi√≥n de los puntos en la reuni√≥n, se han alcanzado los siguientes acuerdos:

- **Documentaci√≥n**: la documentaci√≥n ser√° modificada plenamente en OneDrive y una vez est√© terminada al completo se subir√° a GitHub.
- **UML**: se van a limitar los usuarios del UML  a dos.
- **Usuarios piloto**: se dividir√°n los roles de los usuarios pilotos en clientes y proveedores.
- **Ideas**: preguntas frecuentes, comentarios o valoraciones en general de la aplicaci√≥n con experiencias de los usuarios.
- **Rol policy manager**: se ha establecido un protocolo para el policy manager. Principalmente consistir√° en la gesti√≥n de los miembros del equipo si se ausentan de alguna manera o surjan problemas entre ellos y que acciones tomar a la hora de evaluarlos. El protocolo ser√° el siguiente:
    - Se hablar√° primero con el miembro que est√© implicado.
  - Si no responde de manera adecuada, se informar√° al policy manager que anotar√° la situaci√≥n.
  - Si el miembro implicado sigue causando inconvenientes, se tomar√°n las medidas correspondientes que se decidan.

---

<div id='proxima-reunion'></div>

## üìÖ Planificaci√≥n de la pr√≥xima reuni√≥n
- **Fecha propuesta:** 01/03/2025
- **Hora:** 12:30 horas
- **Lugar / Plataforma:** Servidor de Discord 
- **Temas pendientes o a tratar:**  
  - Asignaci√≥n de las tareas restantes del Sprint 1.

---

<div id='conclusiones'></div>

## üîç Conclusiones

Durante la reuni√≥n del 27 de febrero de 2025, se decidi√≥ que los documentos se mantendr√°n en el OneDrive, solo subi√©ndolos a GitHub una evz est√©n finalizados previa autorizaci√≥n de los responsables de la calidad de los documentos. En la aplicaci√≥n se mantendr√°n dos roles, proveedor y cliente, esto quedar√° reflejado en el UML. Por otra parte, a los usuarios piloto se les asignar√° un rol para que realicen el feedback.

Se propusieron ideas para la p√°gina web y por √∫ltimo se estableci√≥ un protocolo para informar al policy manager en caso de que surjan problemas entre miembros del equipo y que medidas a la hora de proceder se deber√°n tomar, implicando tambi√©n una posible penalizaci√≥n a la hora de determinar las notas del mismo.

---

‚úçÔ∏è **Elaborado por:** Pablo Jes√∫s Castellanos Compa√±a.

üìÖ **Fecha de elaboraci√≥n:** 27/02/2025
