# 📋 Acta de Reunión (12/03/2025)
![Imagen del Proyecto](https://www.informatica.us.es/docs/imagen-etsii/logo-ETSII-US-Vertical-Color.png)

## 📌 Índice
- [📋 Acta de Reunión (12/03/2025)](#-acta-de-reunión-12032025)
  - [📌 Índice](#-índice)
  - [👥 Asistentes a la reunión](#-asistentes-a-la-reunión)
  - [📌 Tabla de versiones](#-tabla-de-versiones)
  - [📝 Introducción](#-introducción)
  - [📌 Temas a tratar en la reunión](#-temas-a-tratar-en-la-reunión)
  - [✅ Acuerdos adoptados](#-acuerdos-adoptados)
  - [📅 Planificación de la próxima reunión](#-planificación-de-la-próxima-reunión)
  - [🔍 Conclusiones](#-conclusiones)

---

## 👥 Asistentes a la reunión
- **Fecha:** 12/03/2025
- **Hora de inicio:** 19:30 horas
- **Hora de finalización:** 20:58
- **Lugar / Plataforma:** Servidor de Discord

| Nombre | Asistencia (✔/❌) |
|--------|-------------------|
| FRANCISCO AVILÉS CARRERA | ✔ |
| DANIEL BENITO HIDALGO | ✔  |
| IGNACIO BLANQUERO BLANCO | ✔ |
| ADRIÁN CABELLO MARTÍN | ✔ |
| MARÍA DE LA SALUD CARRERA TALAVERÓN | ✔ |
| PABLO JESÚS CASTELLANOS COMPAÑA | ✔ |
| FERNANDO JOSÉ DE CELIS HURTADO | ✔ |
| DAVID GODOY FERNÁNDEZ | ✔ |
| MIGUEL HERNÁNDEZ SÁNCHEZ | ✔ |
| ANTONIO MONTERO LÓPEZ | ✔ |
| GONZALO NAVAS REMMERS | ✔ |
| HÉCTOR NOGUERA GONZÁLEZ | ✔  |
| NATALIA OLMO VILLEGAS | ✔ |
| MANUEL PÉREZ VÉLEZ | ✔  |
| ANDRÉS PIZZANO CERRILLOS | ✔ |
| SERGIO PONS LÓPEZ | ✔ |
| LORENZO TORRALBA LANZAS |✔ |

---

## 📌 Tabla de versiones

| Versión | Fecha | Descripción de cambios | Autor |
|---------|------|------------------------|-------|
| 1.0 | 01/03/2025 | Acta inicial | Ignacio Blanquero Blanco |

---

## 📝 Introducción
En la reunión del **12 de marzo de 2025**, el equipo se reunió para revisar el progreso del proyecto, discutir los avances obtenidos hasta la fecha y definir los próximos pasos a seguir. Durante la sesión, se trataron diversos temas relacionados con la gestión de tareas, la evaluación del rendimiento individual y la planificación de nuevas tareas, así como la incorporación de un nuevo miembro para el análisis de usuarios piloto. Además, se discutieron propuestas de mejora en el proceso de trabajo, como la implementación de reuniones periódicas y el uso de herramientas de estimación de tareas.

---

## 📌 Temas a tratar en la reunión
1. Realización de una retrospectiva sobre el progreso del proyecto.
2. Evaluación de la puntuación individual de los miembros del equipo.
3. Asignación y distribución de nuevas tareas entre los miembros del equipo.
4. Estimación de tiempos y recursos necesarios para las tareas pendientes.
5. Propuesta de Adrián: realización de reuniones periódicas cada tres días para cada subgrupo, con el objetivo de comentar avances y problemas, e informar a Natalia sobre dichas reuniones.
6. Necesidad de incorporar a un nuevo miembro para el análisis de usuarios piloto.
7. Explicación detallada de los modelos que han sido modificados.
8. Revisión de los documentos pendientes de elaboración.

---

## ✅ Acuerdos adoptados
Tras la discusión de los puntos en la reunión, se han alcanzado los siguientes acuerdos:

- **Asignación de tareas por subgrupos:** Se ha acordado dividir las tareas entre los diferentes subgrupos, garantizando que cada miembro tenga responsabilidades claras y específicas.
- **Responsabilidad individual de cada tarea:** Se ha establecido que cada tarea debe contar con un responsable asignado, quien será el encargado de su ejecución y seguimiento.
- **Gestión de carga de trabajo:** En caso de que algún miembro del equipo considere que tiene una carga de trabajo excesiva, deberá informar al coordinador para que este reevalúe la estimación de la tarea y la redistribuya si es necesario.
- **Estimación de tareas con Planning Poker:** Se ha decidido utilizar la técnica de Planning Poker para estimar las tareas. Las votaciones deberán completarse antes del **sábado por la mañana**.
- **Propuesta de Adrián aprobada:** Se ha aceptado la propuesta de Adrián para realizar reuniones diarias de 15 a 20 minutos con el fin de revisar el avance del proyecto y resolver posibles inconvenientes.
- **Análisis de usuarios piloto:** Fernando y David se han ofrecido para colaborar en el análisis de usuarios piloto, con el objetivo de mejorar la comprensión y los requerimientos del sistema.

---

## 📅 Planificación de la próxima reunión
- **Fecha propuesta:** 15/03/2025
- **Hora:** 12:30 horas  
- **Lugar / Plataforma:** Servidor de Discord
- **Temas pendientes o a tratar:**
  - Reparto y planificación de tareas para el Sprint 2
  - Estimar tareas con Planning Poker.

---

## 🔍 Conclusiones
La reunión permitió definir de manera clara los pasos a seguir para avanzar en el proyecto, con acuerdos importantes sobre la asignación de responsabilidades, la gestión de la carga de trabajo y la estimación de tareas. Se aprobó la propuesta de reuniones diarias para asegurar un seguimiento constante del avance, y se estableció un compromiso con la evaluación continua de los usuarios piloto. La planificación de la próxima reunión servirá para seguir reforzando estos aspectos y garantizar que el equipo mantenga un ritmo constante en la ejecución de las tareas asignadas.

---

✍️ **Elaborado por:** Ignacio Blanquero Blanco
📅 **Fecha de elaboración:** 13/03/2025