# <center>Acta de reuni√≥n 19-03-2025</center>
## <center>Ingenier√≠a del Software y Pr√°ctica Profesional (ISPP)</center>
<center><img src="https://iili.io/3BcQ3YJ.md.png" alt="Event Image"></center>

### Grupo 3: Eventbride

### Miembros:
- Francisco Avil√©s Carrera
- Daniel Benito Hidalgo
- Ignacio Blanquero Blanco
- Adri√°n Cabello Mart√≠n
- Mar√≠a de la Salud Carrera Talaver√≥n
- Pablo Jes√∫s Castellanos Compa√±a
- Fernando Jos√© de Celis Hurtado
- David Godoy Fern√°ndez
- Miguel Hern√°ndez S√°nchez
- Antonio Montero L√≥pez
- Gonzalo Navas Remmers
- H√©ctor Noguera Gonz√°lez
- Natalia Olmo Villegas
- Manuel P√©rez V√©lez
- Andr√©s Pizzano Cerrillos
- Sergio Pons L√≥pez
- Lorenzo Torralba Lanzas

### Fecha: 19/03/2025
### Entregable: Sprint 1

---

### Historial de versiones

| Fecha      | Versi√≥n | Descripci√≥n                                | Entrega  | Contribuyente(s)                    |
|------------|---------|--------------------------------------------|----------|-------------------------------------|
| 19/03/2025 | v1.0    | Creaci√≥n del acta y redacci√≥n del mismo | Sprint 2 | Ignacio Blanquero Blanco y Pablo Jes√∫s Castellanos Compa√±a |

---

## Contenido
1. [üë• Asistentes a la reuni√≥n](#asistentes)
2. [üìù Introducci√≥n](#intro)
3. [üìå Temas a tratar en la reuni√≥n](#temas-a-tratar)
4. [‚úÖ Acuerdos adoptados](#acuerdos-adoptados)
5. [üìÖ Planificaci√≥n de la pr√≥xima reuni√≥n](#proxima-reunion)
6. [üîç Conclusiones](#conclusiones)

---

<div id='asistentes'></div>

## üë• Asistentes a la reuni√≥n
- **Fecha:** 19/03/2025
- **Hora de inicio:** 20:00 horas
- **Hora de finalizaci√≥n:** 21:20 horas
- **Lugar / Plataforma:** Servidor de Discord

| Nombre | Asistencia (‚úî/‚ùå) |
|--------|-------------------|
| FRANCISCO AVIL√âS CARRERA | ‚úî |
| DANIEL BENITO HIDALGO | ‚úî  |
| IGNACIO BLANQUERO BLANCO | ‚ùå |
| ADRI√ÅN CABELLO MART√çN | ‚úî |
| MAR√çA DE LA SALUD CARRERA TALAVER√ìN | ‚úî |
| PABLO JES√öS CASTELLANOS COMPA√ëA | ‚úî |
| FERNANDO JOS√â DE CELIS HURTADO | ‚úî |
| DAVID GODOY FERN√ÅNDEZ |‚úî |
| MIGUEL HERN√ÅNDEZ S√ÅNCHEZ | ‚úî |
| ANTONIO MONTERO L√ìPEZ | ‚úî |
| GONZALO NAVAS REMMERS | ‚ùå |
| H√âCTOR NOGUERA GONZ√ÅLEZ | ‚úî  |
| NATALIA OLMO VILLEGAS | ‚úî |
| MANUEL P√âREZ V√âLEZ | ‚ùå |
| ANDR√âS PIZZANO CERRILLOS | ‚ùå |
| SERGIO PONS L√ìPEZ | ‚úî |
| LORENZO TORRALBA LANZAS |‚úî |

---

<div id='intro'></div>

## üìù Introducci√≥n

En la presente reuni√≥n del grupo 3 de la asignatura **Ingenier√≠a del Software y Pr√°ctica Profesional (ISPP)**, se han revisado los avances en el **Sprint 2**, se han analizado las tareas en curso y se ha realizado una retrospectiva sobre el progreso alcanzado hasta la fecha. Adem√°s, se han discutido aspectos clave relacionados con la preparaci√≥n del **killer opener** para la pr√≥xima sesi√≥n del 21/03/2025, as√≠ como la resoluci√≥n de dudas y problemas detectados en el desarrollo del proyecto.  

El objetivo principal de esta reuni√≥n ha sido coordinar esfuerzos, ajustar el plan de trabajo seg√∫n las necesidades del equipo y tomar decisiones que optimicen el desarrollo del proyecto **Eventbride** en las siguientes etapas.  


---

<div id='temas-a-tratar'></div>

## üìå Temas a tratar en la reuni√≥n
1. Consultar el estado de las tareas.
2. Realizaci√≥n de una **retrospectiva** sobre el progreso del Sprint 2.
3. Preparaci√≥n del killer opener para la clase del 21/03/2025.
4. Dudas y preguntas.

---

<div id='acuerdos-adoptados'></div>

## ‚úÖ Acuerdos adoptados
Tras la discusi√≥n de los puntos en la reuni√≥n, se han alcanzado los siguientes acuerdos:
- **Correcci√≥n en el registro de usuarios:** Se requiere modificar el sistema de registro de usuarios, ya que actualmente no funciona correctamente.
- **Organizaci√≥n de la representaci√≥n del bautizo:** Se ha acordado la incorporaci√≥n de elementos tem√°ticos, incluyendo "Nenuco negro" y "Alien en crecimiento".
- Se ha decidido permitir que cualquier usuario pueda acceder a los eventos de otros con el fin de observar sus caracter√≠sticas y obtener ideas.
- Es necesario revisar posibles errores en los formularios y establecer l√≠mites en la cantidad de caracteres y n√∫meros permitidos.
- Se plantea la posibilidad de implementar un sistema de advertencias (strikes) para miembros que incurran en procrastinaci√≥n de manera reiterada.

---

<div id='proxima-reunion'></div>

## üìÖ Planificaci√≥n de la pr√≥xima reuni√≥n
- **Fecha propuesta:** 22/03/2025
- **Hora:** 12:30 horas  
- **Lugar / Plataforma:** Servidor de Discord
- **Temas pendientes o a tratar:**
  - Informar del avance de las tareas.
  - Posibles problemas encontrados.

---

<div id='conclusiones'></div>

## üîç Conclusiones

Tras la discusi√≥n de los distintos puntos del orden del d√≠a, se han identificado mejoras necesarias en el sistema de registro de usuarios, la organizaci√≥n de eventos y la gesti√≥n de formularios. Asimismo, se han establecido mecanismos para mejorar la productividad y evitar retrasos en las entregas mediante la implementaci√≥n de advertencias en casos de procrastinaci√≥n reiterada.  

Se ha reafirmado el compromiso del equipo con la entrega de un producto funcional y alineado con los objetivos del Sprint. Finalmente, se ha programado la siguiente reuni√≥n para el **22/03/2025**, en la que se realizar√° una revisi√≥n del estado de las tareas y se abordar√°n posibles dificultades surgidas en la implementaci√≥n de los acuerdos adoptados.  

---

‚úçÔ∏è **Elaborado por:** Ignacio Blanquero Blanco y Pablo Jes√∫s Castellanos Compa√±a.

üìÖ **Fecha de elaboraci√≥n:** 19/03/2025