# <center>Acta de reuni√≥n 15-03-2025</center>
## <center>Ingenier√≠a del Software y Pr√°ctica Profesional (ISPP)</center>
<center><img src="https://iili.io/3BcQ3YJ.md.png" alt="Event Image"></center>

### Grupo 3: Eventbride

### Miembros:
- Francisco Avil√©s Carrera
- Daniel Benito Hidalgo
- Ignacio Blanquero Blanco
- Adri√°n Cabello Mart√≠n
- Mar√≠a de la Salud Carrera Talaver√≥n
- Pablo Jes√∫s Castellanos Compa√±a
- Fernando Jos√© de Celis Hurtado
- David Godoy Fern√°ndez
- Miguel Hern√°ndez S√°nchez
- Antonio Montero L√≥pez
- Gonzalo Navas Remmers
- H√©ctor Noguera Gonz√°lez
- Natalia Olmo Villegas
- Manuel P√©rez V√©lez
- Andr√©s Pizzano Cerrillos
- Sergio Pons L√≥pez
- Lorenzo Torralba Lanzas

### Fecha: 15/03/2025
### Entregable: Sprint 2

---

### Historial de versiones

| Fecha      | Versi√≥n | Descripci√≥n                                | Entrega  | Contribuyente(s)                    |
|------------|---------|--------------------------------------------|----------|-------------------------------------|
| 15/03/2025 | v1.0    | Creaci√≥n del acta y redacci√≥n del mismo | Sprint 1 | Ignacio Blanquero Blanco |


---

## Contenido
1. [üë• Asistentes a la reuni√≥n](#asistentes)
2. [üìù Introducci√≥n](#intro)
3. [üìå Temas a tratar en la reuni√≥n](#temas-a-tratar)
4. [‚úÖ Acuerdos adoptados](#acuerdos-adoptados)
5. [üìÖ Planificaci√≥n de la pr√≥xima reuni√≥n](#proxima-reunion)
6. [üîç Conclusiones](#conclusiones)

---

<div id='asistentes'></div>

## üë• Asistentes a la reuni√≥n
- **Fecha:** 15/03/2025
- **Hora de inicio:** 12:30 horas
- **Hora de finalizaci√≥n:** 13:27 horas
- **Lugar / Plataforma:** Servidor de Discord

| Nombre | Asistencia (‚úî/‚ùå) |
|--------|-------------------|
| FRANCISCO AVIL√âS CARRERA | ‚úî |
| DANIEL BENITO HIDALGO | ‚úî |
| IGNACIO BLANQUERO BLANCO | ‚úî |
| ADRI√ÅN CABELLO MART√çN | ‚úî |
| MAR√çA DE LA SALUD CARRERA TALAVER√ìN | ‚ùå |
| PABLO JES√öS CASTELLANOS COMPA√ëA | ‚úî |
| FERNANDO JOS√â DE CELIS HURTADO | ‚ùå |
| DAVID GODOY FERN√ÅNDEZ | ‚úî |
| MIGUEL HERN√ÅNDEZ S√ÅNCHEZ | ‚úî |
| ANTONIO MONTERO L√ìPEZ | ‚úî |
| GONZALO NAVAS REMMERS | ‚úî |
| H√âCTOR NOGUERA GONZ√ÅLEZ | ‚úî  |
| NATALIA OLMO VILLEGAS | ‚úî |
| MANUEL P√âREZ V√âLEZ | ‚úî  |
| ANDR√âS PIZZANO CERRILLOS | ‚úî |
| SERGIO PONS L√ìPEZ | ‚úî |
| LORENZO TORRALBA LANZAS |‚ùå |

---

<div id='intro'></div>

## üìù Introducci√≥n
El presente documento detalla los aspectos tratados durante la √∫ltima reuni√≥n de seguimiento del proyecto, cuyo prop√≥sito principal ha sido abordar cuestiones clave relacionadas con la organizaci√≥n interna y la gesti√≥n eficaz del desarrollo. Se exponen los temas tratados, los acuerdos adoptados por el equipo y se establece la planificaci√≥n para la siguiente reuni√≥n, buscando asegurar un proceso fluido, coordinado y transparente.

---

<div id='temas-a-tratar'></div>

## üìå Temas a tratar en la reuni√≥n
1. Actualizar pol√≠ticas de ramas, commits y pull request.
2. Reparto de tareas entre todos los miembros del grupo.
3. Acordar fecha l√≠mite para tener las tareas.

---

<div id='acuerdos-adoptados'></div>

## ‚úÖ Acuerdos adoptados
Tras la discusi√≥n de los puntos en la reuni√≥n, se han alcanzado los siguientes acuerdos:
- **Actualizaci√≥n de pol√≠ticas de ramas, commits y pull requests:** Se ha llevado a cabo una actualizaci√≥n exhaustiva de la documentaci√≥n alojada en la secci√≥n Wiki del repositorio, espec√≠ficamente en lo concerniente a las pol√≠ticas que rigen la gesti√≥n de commits, ramas y Pull Requests. Este procedimiento se ha realizado con el objetivo de establecer un conjunto de directrices m√°s claras y precisas, que promuevan la uniformidad y la eficiencia en el flujo de trabajo de desarrollo.
-  **Reparto de tareas y fecha l√≠mite**: La Directora de Proyecto, en colaboraci√≥n con los jefes de cada subequipo, ha llevado a cabo una exposici√≥n detallada de las tareas asignadas, incluyendo los plazos de entrega correspondientes. Se ha hecho especial hincapi√© en la importancia de solicitar asistencia en caso de encontrar dificultades durante la ejecuci√≥n de las mismas. Asimismo, se ha instado a comunicar de manera oportuna cualquier problema detectado y a notificar la finalizaci√≥n de cada tarea.
-  **Reuniones peri√≥dicas**: Se ha acordado establecer reuniones peri√≥dicas entre los distintos subgrupos, con una frecuencia de dos a tres d√≠as, con el fin de informar sobre el progreso de las tareas asignadas.

---

<div id='proxima-reunion'></div>

## üìÖ Planificaci√≥n de la pr√≥xima reuni√≥n
- **Fecha propuesta:** 19/03/2025
- **Hora:** 20:00 horas  
- **Lugar / Plataforma:** Servidor de Discord
- **Temas pendientes o a tratar:**  
  - Revisi√≥n del progreso de las tareas asignadas.
  - Realizaci√≥n de la retrospectiva de mitad del Sprint 2.

---

<div id='conclusiones'></div>

## üîç Conclusiones

La reuni√≥n ha permitido avanzar significativamente en la clarificaci√≥n y organizaci√≥n de las tareas pendientes, as√≠ como en la mejora del flujo de trabajo del equipo mediante la actualizaci√≥n de las pol√≠ticas internas. Se conf√≠a en que las reuniones peri√≥dicas establecidas facilitar√°n un seguimiento continuo y eficaz del proyecto, asegurando la detecci√≥n temprana de posibles obst√°culos y promoviendo la comunicaci√≥n proactiva entre todos los miembros del equipo.

---

‚úçÔ∏è **Elaborado por:** Ignacio Blanquero Blanco.

üìÖ **Fecha de elaboraci√≥n:** 15/03/2025