# ğŸ“‹ Acta de ReuniÃ³n (06/02/2025)
![Imagen del Proyecto](https://www.informatica.us.es/docs/imagen-etsii/logo-ETSII-US-Vertical-Color.png)


## ğŸ“Œ Ãndice
- [ğŸ“‹ Acta de ReuniÃ³n (06/02/2025)](#-acta-de-reuniÃ³n-06022025)
  - [ğŸ“Œ Ãndice](#-Ã­ndice)
  - [ğŸ‘¥ Asistentes a la reuniÃ³n](#-asistentes-a-la-reuniÃ³n)
  - [ğŸ“Œ Tabla de versiones](#-tabla-de-versiones)
  - [ğŸ“ IntroducciÃ³n](#-introducciÃ³n)
  - [ğŸ“Œ Temas a tratar en la reuniÃ³n](#-temas-a-tratar-en-la-reuniÃ³n)
  - [âœ… Acuerdos adoptados](#-acuerdos-adoptados)
  - [ğŸ“… PlanificaciÃ³n de la prÃ³xima reuniÃ³n](#-planificaciÃ³n-de-la-prÃ³xima-reuniÃ³n)
  - [ğŸ” Conclusiones](#-conclusiones)

---

## ğŸ‘¥ Asistentes a la reuniÃ³n
- **Fecha:** 06/02/2025  
- **Hora de inicio:** 10:00 horas
- **Hora de finalizaciÃ³n:** 12:38
- **Lugar / Plataforma:** Servidor de Discord

| Nombre | Asistencia (âœ”/âŒ) |
|--------|-------------------|
| FRANCISCO AVILÃ‰S CARRERA | âœ” |
| DANIEL BENITO HIDALGO | âœ” |
| IGNACIO BLANQUERO BLANCO | âœ” |
| ADRIÃN CABELLO MARTÃN | âœ” |
| MARÃA DE LA SALUD CARRERA TALAVERÃ“N | âœ” |
| PABLO JESÃšS CASTELLANOS COMPAÃ‘A | âœ” |
| FERNANDO JOSÃ‰ DE CELIS HURTADO | âœ” |
| DAVID GODOY FERNÃNDEZ | âœ” |
| MIGUEL HERNÃNDEZ SÃNCHEZ | âœ” |
| ANTONIO MONTERO LÃ“PEZ | âœ” |
| GONZALO NAVAS REMMERS | âœ” |
| HÃ‰CTOR NOGUERA GONZÃLEZ | âœ” |
| NATALIA OLMO VILLEGAS | âœ” |
| MANUEL PÃ‰REZ VÃ‰LEZ | âœ” |
| ANDRÃ‰S PIZZANO CERRILLOS | âœ” |
| SERGIO PONS LÃ“PEZ | âœ” |
| LORENZO TORRALBA LANZAS | âœ” |

---

## ğŸ“Œ Tabla de versiones

| VersiÃ³n | Fecha | DescripciÃ³n de cambios | Autor |
|---------|------|------------------------|-------|
| 1.0 | 06/02/2025 | Acta inicial | Ignacio Blanquero Blanco |
| 1.1 | 07/02/2025 | ConclusiÃ³n y retoques en el apartado de acuerdos adoptados | Ignacio Blanquero Blanco |

---

## ğŸ“ IntroducciÃ³n
El presente acta recoge los principales puntos discutidos y los acuerdos alcanzados en la reuniÃ³n del 6 de febrero de 2025. Durante la sesiÃ³n, se realizÃ³ una puesta en comÃºn de todas las tareas que debÃ­an completarse hasta la fecha, verificando su estado de avance y resolviendo posibles dudas. Asimismo, se definieron las tecnologÃ­as que se emplearÃ¡n en el desarrollo del proyecto, tomando en cuenta su viabilidad y adecuaciÃ³n a los objetivos planteados. Finalmente, se trabajÃ³ en la preparaciÃ³n de la exposiciÃ³n que se llevarÃ¡ a cabo el viernes 7 de febrero de 2025, organizando el contenido y la estructura de la presentaciÃ³n. Esta acta servirÃ¡ como referencia para el seguimiento de los acuerdos adoptados y la planificaciÃ³n de las siguientes etapas del proyecto.

---

## ğŸ“Œ Temas a tratar en la reuniÃ³n
1. RevisiÃ³n del estado de las tareas asignadas y puesta en comÃºn de avances.
2. ResoluciÃ³n de dudas y ajustes en las tareas pendientes.
3. EvaluaciÃ³n y selecciÃ³n de las tecnologÃ­as a utilizar en el desarrollo del proyecto.
4. JustificaciÃ³n de las tecnologÃ­as elegidas en funciÃ³n de la viabilidad y los requerimientos del proyecto.
5. OrganizaciÃ³n y estructuraciÃ³n de la exposiciÃ³n para la clase del viernes 07/02/2025.
6. DesignaciÃ³n de responsables para la recopilaciÃ³n del feedback de otros grupos con el objetivo de optimizar la gestiÃ³n del conocimiento.

---

## âœ… Acuerdos adoptados
- **RevisiÃ³n de tareas**: Se han revisado y compartido los avances de las tareas asignadas hasta la fecha, resolviendo dudas y estableciendo ajustes necesarios para su correcta finalizaciÃ³n.
- **EvaluaciÃ³n y selecciÃ³n de las tecnologÃ­as**: Se ha decidido utilizar Spring Boot para el desarrollo del backend y React para el frontend, priorizando escalabilidad y eficiencia. Para las pruebas unitarias, se utilizarÃ¡ JUnit, garantizando la fiabilidad y calidad del cÃ³digo.
- **OrganizaciÃ³n y estructuraciÃ³n de la exposiciÃ³n**: Se ha decidido que cada miembro del grupo ponga la informaciÃ³n correspondiente a sus tareas en la presentaciÃ³n para que posteriormente sean Daniel Benito Hidalgo y Antonio Montero LÃ³pez los que se encarguen de mejorar visualmente la presentaciÃ³n y hacerla mÃ¡s atractiva.
- **DesignaciÃ³n de responsables para la recopilaciÃ³n del feedback**: Se ha acordado que la recopilaciÃ³n de informaciÃ³n sobre el feedback de cada grupo sea realizada por un miembro diferente del equipo, asegurando asÃ­ una distribuciÃ³n equitativa de esta tarea. La asignaciÃ³n ha quedado definida de la siguiente manera:  

  - **Ignacio Blanquero Blanco**: RecopilarÃ¡ el feedback del grupo de **JosÃ© MarÃ­a Portela**.  
  - **Pablo JesÃºs Castellanos CompaÃ±a**: RecopilarÃ¡ el feedback del grupo de **Alberto Carmona**.  
  - **Natalia Olmo Villegas**: RecopilarÃ¡ el feedback de **nuestro propio grupo**.  
  - **Manuel PÃ©rez VÃ©lez**: RecopilarÃ¡ el feedback del grupo de **JesÃºs Salas**.  
  - **Sergio Pons LÃ³pez**: RecopilarÃ¡ el feedback del grupo de **Javier GarcÃ­a**.  
  - **Daniel Benito Hidalgo**: RecopilarÃ¡ el feedback del grupo de **Adriana Vento**.  

---

## ğŸ“… PlanificaciÃ³n de la prÃ³xima reuniÃ³n
- **Fecha propuesta:** 11/02/2025
- **Hora:** 08:30 horas
- **Lugar / Plataforma:** Servidor de Discord
- **Temas pendientes o a tratar:**  
  - Puesta en comÃºn y resoluciÃ³n de dudas de las tareas a realizar en la semana dos, las cuales serÃ¡n anunciadas por los profesores en la clase del viernes 7 de febrero de 2025.
  - ElecciÃ³n de vocales para la presentaciÃ³n del viernes 14 de febrero de 2025.

---

## ğŸ” Conclusiones
Durante la reuniÃ³n del 6 de febrero de 2025, se llevÃ³ a cabo una revisiÃ³n exhaustiva del estado de las tareas asignadas, permitiendo resolver dudas y realizar ajustes necesarios para garantizar su correcta finalizaciÃ³n. AdemÃ¡s, se definieron las tecnologÃ­as que se utilizarÃ¡n en el desarrollo del proyecto, seleccionando Spring Boot para el backend y React para el frontend, con JUnit como framework para las pruebas unitarias, priorizando la escalabilidad y la fiabilidad del sistema.

Asimismo, se estructurÃ³ la presentaciÃ³n para la sesiÃ³n del 7 de febrero de 2025, organizando los contenidos y distribuyendo responsabilidades para mejorar su claridad y atractivo visual. Se estableciÃ³ un sistema de recopilaciÃ³n de feedback por parte de otros grupos, delegando esta tarea entre diferentes miembros del equipo para optimizar la gestiÃ³n del conocimiento.

Por Ãºltimo, se programÃ³ la prÃ³xima reuniÃ³n para el 11 de febrero de 2025, en la que se analizarÃ¡n los avances en las tareas correspondientes a la siguiente fase del proyecto y se definirÃ¡n los vocales para la exposiciÃ³n del 14 de febrero. Con estos acuerdos, el equipo avanza de manera coordinada, asegurando una ejecuciÃ³n eficiente y alineada con los objetivos establecidos.

---

âœï¸ **Elaborado por:** Ignacio Blanquero Blanco
ğŸ“… **Fecha de elaboraciÃ³n:** 07/02/2025