# ğŸ“‹ Acta de ReuniÃ³n (03/02/2025)
![Imagen del Proyecto](https://www.informatica.us.es/docs/imagen-etsii/logo-ETSII-US-Vertical-Color.png)


## ğŸ“Œ Ãndice
- [ğŸ“‹ Acta de ReuniÃ³n (03/02/2025)](#-acta-de-reuniÃ³n-03022025)
  - [ğŸ“Œ Ãndice](#-Ã­ndice)
  - [ğŸ‘¥ Asistentes a la reuniÃ³n](#-asistentes-a-la-reuniÃ³n)
  - [ğŸ“Œ Tabla de versiones](#-tabla-de-versiones)
  - [ğŸ“ IntroducciÃ³n](#-introducciÃ³n)
  - [ğŸ“Œ Temas a tratar en la reuniÃ³n](#-temas-a-tratar-en-la-reuniÃ³n)
  - [âœ… Acuerdos adoptados](#-acuerdos-adoptados)
  - [ğŸ“Œ Reparto de tareas](#-reparto-de-tareas)
  - [ğŸ“… PlanificaciÃ³n de la prÃ³xima reuniÃ³n](#-planificaciÃ³n-de-la-prÃ³xima-reuniÃ³n)
  - [ğŸ” Conclusiones](#-conclusiones)

---

## ğŸ‘¥ Asistentes a la reuniÃ³n
- **Fecha:** 03/02/2025  
- **Hora de inicio:** 17:00 horas 
- **Hora de finalizaciÃ³n:** 18:35
- **Lugar / Plataforma:** Servidor de Discord 

| Nombre | Asistencia (âœ”/âŒ) |
|--------|-------------------|
| FRANCISCO AVILÃ‰S CARRERA | âœ” |
| DANIEL BENITO HIDALGO | âœ” |
| IGNACIO BLANQUERO BLANCO | âœ” |
| ADRIÃN CABELLO MARTÃN | âœ” |
| MARÃA DE LA SALUD CARRERA TALAVERÃ“N | âŒ |
| PABLO JESÃšS CASTELLANOS COMPAÃ‘A | âœ” |
| FERNANDO JOSÃ‰ DE CELIS HURTADO | âœ” |
| DAVID GODOY FERNÃNDEZ | âœ” |
| MIGUEL HERNÃNDEZ SÃNCHEZ | âœ” |
| ANTONIO MONTERO LÃ“PEZ | âœ” |
| GONZALO NAVAS REMMERS | âœ” |
| HÃ‰CTOR NOGUERA GONZÃLEZ | âœ” |
| NATALIA OLMO VILLEGAS | âœ” |
| MANUEL PÃ‰REZ VÃ‰LEZ | âœ” |
| ANDRÃ‰S PIZZANO CERRILLOS | âŒ |
| SERGIO PONS LÃ“PEZ | âœ” |
| LORENZO TORRALBA LANZAS | âœ” |

---

## ğŸ“Œ Tabla de versiones

| VersiÃ³n | Fecha | DescripciÃ³n de cambios | Autor |
|---------|------|------------------------|-------|
| 1.0 | 03/02/2025 | Acta inicial | Ignacio Blanquero Blanco |
| 1.1 | 04/02/2025 | ActualizaciÃ³n del reparto de tareas y conclusiones | Ignacio Blanquero Blanco |
| 1.2 | 05/02/2025 | ActualizaciÃ³n del reparto de tareas | Ignacio Blanquero Blanco |

---

## ğŸ“ IntroducciÃ³n
El presente acta recoge los principales puntos discutidos y los acuerdos alcanzados en la reuniÃ³n del 3 de febrero de 2025. Durante la sesiÃ³n, se evaluaron distintas propuestas de proyecto, incluyendo una plataforma para la organizaciÃ³n de eventos y un sistema de reserva de aparcamiento, con el objetivo de seleccionar la opciÃ³n mÃ¡s viable para su desarrollo. AdemÃ¡s, se establecieron los criterios para la distribuciÃ³n de tareas dentro de los subgrupos y se designaron los vocales para la prÃ³xima sesiÃ³n. Esta acta servirÃ¡ como referencia para dar seguimiento a las decisiones tomadas y para planificar las siguientes etapas del proyecto.

---

## ğŸ“Œ Temas a tratar en la reuniÃ³n
1. Analizar las ventajas y desafÃ­os de la propuesta de organizaciÃ³n de eventos (bodas, bautizos y comuniones).
2. Analizar la competencia en el sector de organizaciÃ³n de eventos.
3. Analizar las ventajas y desafÃ­os de la propuesta de una plataforma para la reserva de aparcamiento.
4. Analizar la competencia en el sector de reservas de aparcamiento.
5. Elegir una de las propuestas presentadas en puntos anteriores.
6. DistribuciÃ³n de las tareas restantes entre los distintos subgrupos.
7. ElecciÃ³n de vocales para la prÃ³xima clase.

---

## âœ… Acuerdos adoptados
- **SelecciÃ³n del proyecto**: Se ha decidido llevar a cabo el desarrollo de la plataforma para la gestiÃ³n y organizaciÃ³n de eventos, centrada en bodas, bautizos y comuniones.
- **ElecciÃ³n de vocales**: Se ha designado a MarÃ­a de la Salud Carrera TalaverÃ³n y Fernando JosÃ© de Celis Hurtado como vocales para la sesiÃ³n de clase programada el viernes 7 de febrero de 2025.
- **AsignaciÃ³n de tareas en subgrupos**: Se ha decidido que la asignaciÃ³n de tareas dentro de los equipos sea responsabilidad de los coordinadores de los subgrupos. Los coordinadores de los subgrupos son: MarÃ­a de la Salud Carrera TalaverÃ³n (SG1), Pablo JesÃºs Castellano CompaÃ±a (SG2) y Francisco AvilÃ©s Carrera (SG3).

---

## ğŸ“Œ Reparto de tareas
| Tarea | Responsable | Fecha lÃ­mite |
|-------|------------|-------------|
| Buscar competidores eventos | Ignacio Blanquero Blanco y Fernando JosÃ© de Celis Hurtado | 03/02/2025 |
| Puntos positivos y negativos de eventos | AdriÃ¡n Cabello MartÃ­n y Gonzalo Navas Remmers | 03/02/2025 |
| Buscar competidores garajes | Francisco AvilÃ©s Carrera y AndrÃ©s Pizzano Cerrillos | 03/02/2025 |
| Puntos positivos y negativos de alquiler de garajes | MarÃ­a de la Salud Carrera TalaverÃ³n y Lorenzo Torralba Lanzas | 03/02/2025 |
| DefiniciÃ³n de la Idea de Negocio | Manuel PÃ©rez VÃ©lez | 06/02/2025 |
| AnÃ¡lisis competidores y mercado | Fernando JosÃ© de Celis Hurtado y Antonio Montero LÃ³pez | 06/02/2025 |
| AnÃ¡lisis de viabilidad con opiniones de personas reales | MarÃ­a de la Salud Carrera TalaverÃ³n y Gonzalo Navas Remmers | 06/02/2025 |
| AnÃ¡lisis DAFO | Francisco AvilÃ©s Carrera y Lorenzo Torralba Lanzas | 06/02/2025 |
| Definir el MVP de la app (No desarrollarlo, pero sÃ­ describirlo en detalle) | Pablo JesÃºs Castellano CompaÃ±a y Natalia Olmo Villegas | 06/02/2025 |
| Explicar toda la app y su escalabilidad | HÃ©ctor Noguera GonzÃ¡lez y Sergio Pons LÃ³pez | 06/02/2025 |
| Casos de uso principales de la app | AndrÃ©s Pizzano Cerrillos y David Godoy FernÃ¡ndez | 06/02/2025 |
| Buyer Persona y los diferentes roles de usuario | Francisco AvilÃ©s Carrera y Lorenzo Torralba Lanzas | 06/02/2025 |
| AnÃ¡lisis del equipo y Charter Goal con la composiciÃ³n del equipo, habilidades y estructura preliminar | AdriÃ¡n Cabello MartÃ­n y MarÃ­a de la Salud Carrera TalaverÃ³n | 06/02/2025 |
| Grado de innovaciÃ³n tecnolÃ³gica y justificaciÃ³n del grado de innovaciÃ³n | Miguel HernÃ¡ndez SÃ¡nchez y Daniel Benito Hidalgo | 06/02/2025 |
| Reporte del uso de IA ğŸ¤– | Ignacio Blanquero Blanco | 06/02/2025 |
| GestiÃ³n del conocimiento (cÃ³mo compartir y controlar la informaciÃ³n de la aplicaciÃ³n) | Ignacio Blanquero Blanco, Natalia Olmo Villegas y Sergio Pons LÃ³pez | 06/02/2025 |
| AnÃ¡lisis preliminar de costes ğŸ’° (anuncios, suscriptores, etc.) | Pablo JesÃºs Castellano CompaÃ±a y HÃ©ctor Noguera GonzÃ¡lez | 06/02/2025 |
| DiseÃ±o presentaciÃ³n | Antonio Montero LÃ³pez y Daniel Benito Hidalgo | 07/02/2025 |

---

## ğŸ“… PlanificaciÃ³n de la prÃ³xima reuniÃ³n
- **Fecha propuesta:** 06/02/2025
- **Hora:** 10:00 horas  
- **Lugar / Plataforma:** Servidor de Discord
- **Temas pendientes o a tratar:**
  - RevisiÃ³n de las tareas
  - PreparaciÃ³n de la presentaciÃ³n del 07/02/2025

---

## ğŸ” Conclusiones
Durante la reuniÃ³n del 3 de febrero de 2025, se llevÃ³ a cabo un anÃ¡lisis detallado de las distintas propuestas de proyecto, concluyendo con la selecciÃ³n de una plataforma para la gestiÃ³n y organizaciÃ³n de eventos (bodas, bautizos y comuniones) como la opciÃ³n mÃ¡s viable. AdemÃ¡s, se establecieron responsabilidades claras mediante la distribuciÃ³n de tareas entre los subgrupos, garantizando asÃ­ un enfoque estructurado y eficiente para el desarrollo del proyecto.

Asimismo, se designaron los vocales para la prÃ³xima sesiÃ³n y se programÃ³ la siguiente reuniÃ³n para el 6 de febrero de 2025, con el objetivo de revisar el avance de las tareas asignadas y preparar la presentaciÃ³n correspondiente. Con estos acuerdos, el equipo avanza de manera organizada hacia las siguientes fases del proyecto, asegurando el cumplimiento de plazos y la calidad en la ejecuciÃ³n de cada tarea.

---

âœï¸ **Elaborado por:** Ignacio Blanquero Blanco
ğŸ“… **Fecha de elaboraciÃ³n:** 05/02/2025